【裁判字號】    88,毒抗,637
【裁判日期】    890119
【裁判案由】    毒品危害防制條例
【裁判全文】
臺灣高等法院刑事裁定                      八十八年度毒抗字第六三七號
    抗  告  人
    即受處分人  甲○○
右列抗告人因違反毒品危害防制條例案件，經檢察官聲請撤銷停止戒治（八十八年度
聲撤戒一字第二六六號），不服台灣桃園地方法院八十八年度毒聲字第四三二六號，
中華民國八十八年八月五日裁定，提起抗告，本院裁定如左：
    主  文
抗告駁回。
    理  由
一、原審裁定意旨略以：檢察官聲請意旨以抗告人即受處分人甲○○前因施用毒品案
    件，經原審法院以民國八十八年度毒聲字第八五號裁定停止戒治，所餘期間並宣
    付保護管束，經台灣桃園地方法院檢察署囑託台灣台北地方法院檢察署執行保護
    管束，先後二次採集其尿液，送請憲兵司令部刑事鑑識中心檢驗結果，均呈安非
    他命陽性反應，此有鑑定通知書二紙附卷可稽，是抗告人竟於保護管束期間再施
    用第二級毒品安非他命，其行為違反保護管束應遵守事項情節重大，為此聲請撤
    銷停止戒治，令入戒治處所施以強制戒治等語。原審經審核卷證屬實，因認檢察
    官聲請為有理由，乃依毒品危害防制條例第二十二條第二項之規定，裁定被告應
    撤銷停止戒治，令入戒治處所施以強制戒治。
二、抗告意旨略以：抗告人即甲○○前因違反毒品危害防制條例，受戒治處分，於八
    十八年一月十九日移付保護管束，於觀護期間均準時至指定處所報到受驗，而今
    檢驗呈陽性反應，是否係因於報到期日前，因感冒及皮膚病所服藥物過多所致，
    或因公務繁忙檢驗有所疏失，又抗告人於同年三、四、五、六、七、八月半年觀
    護期間受驗之報告均未發現有陽性反應，可見抗告人已革除吸食毒品之惡習，若
    再予以戒治處分已無實益，依此聲請撤銷原裁定云云。
三、惟查，抗告人於保護管束期間，經先後二次採集其尿液，送請憲兵司令部刑事鑑
    識中心檢驗結果，均呈甲基安非他命陽性反應，此有鑑定通知書二紙附卷可稽。
    抗告意旨雖稱其因感冒及皮膚病所服藥物過多，致尿液呈安非他命陽性反應，固
    提出醫院診斷證明書以為說明。然查，該診斷證明書內容固證明抗告人曾罹犯急
    性上呼吸道感染，但未說明抗告人服用何藥物，是否抗告人所採尿液呈甲基安非
    他命陽性反應結果與其因服用該藥物過多道致有直接關聯。職此，原審法院依毒
    品危害防制條例第二十二條第二項之規定，認抗告人施用安非他命，因裁定抗告
    人應撤銷停止戒治，令入戒治處所施已強制戒治，其認事用法洵無違誤，抗告人
    指摘原裁定不當，非有理由，其抗告為無理由，應予駁回。
據上論斷，應依刑事訴訟法第四百十二條，裁定如主文。
中    華    民    國    八十九    年     一         月      十九        日
                        臺灣高等法院刑事第二十一庭
                            審判長法  官  葉  騰  瑞
                                  法  官  黃  本  仁
                                  法  官  江  國  華
右正本證明與原本無異。
不得抗告。
                                  書記官  吳  碧  玲
中    華    民    國    八十九    年      一        月      二十四      日


司法院資訊處製作；財團法人民間司法改革基金會備份。
